臺灣高等法院交通事件裁定　　　　　　 96年度交抗字第804號
抗　告　人
即受處分人　甲○○
上列抗告人因違反道路交通管理處罰條例案件，不服臺灣臺北地
方法院，中華民國96年9月29日所為裁定（96年度交聲字第514號
），提起抗告，本院裁定如下：
    主  文
原裁定撤銷，發回臺灣臺北地方法院。
    理  由
一、原法院裁定以：按汽車駕駛人駕駛汽車肇事，無人受傷或死
    亡且車輛尚能行駛，而不儘速將車輛位置標繪移置路邊，致
    妨礙交通者，處新臺幣（下同）600元以上1800元以下罰鍰
    ，道路交通管理處罰條例第62條第2項定有明文。本件異議
    人即受處分人甲○○因駕駛車號9D-353號營業小客車，於民
    國96年1月17日18時20分，在臺北縣新店市○○路三號前，
    與同向吳祉琳所駕駛之車號5E-1963號自用小客車發生事故
    ，經警舉發有「汽車駕駛人駕駛汽車肇事，無人受傷或死亡
    且車輛尚能行駛，而不儘速將車輛位置標繪移置路邊」之違
    規，受處分人於應到案日期前申訴，經原處分機關臺北市交
    通事件裁決所審查結果，仍認受處分人有該違規行為，而依
    道路交通管理處罰條例第62條第2規定，裁處罰鍰600元等情
    ，有卷附臺北縣政府警察局舉發違反道路交通管理事件通知
    單（北縣警交字第C00000000號）、臺北市交通事件裁決所
    違反道路交通管理事件裁決書（北市裁二字第裁22-C000000
    0號）可稽。受處分人異議意旨略以：伊於案發當日駕車直
    行時與一未打燈切入車道之白色轎車發生擦撞，立即打開後
    箱蓋，閃警示燈，並下車撿地上的磚塊標繪雙方位置，惟當
    天下雨地上積水，標誌立刻被水沖掉，為確保權益與責任歸
    屬，故未將車輛移置路邊，同時打一一○報警，員警到達後
    用噴漆標繪車輛位置並拍照存證後，雙方即將車輛移至路邊
    ，並未造成交通阻塞；一般交通事故，若雙方和解，員警皆
    不會開單告發，本件是因員警介入雙方和解，對伊不滿而挾
    怨報復，爰對原處分不服，聲明異議云云。... 綜上，受處
    分人確有駕駛汽車肇事，無人受傷或死亡且車輛尚能行駛，
    而不儘速將車輛位置標繪移置路邊，致妨礙交通之違規事實
    ，舉發機關依法舉發、原處分機關依道路交通管理處罰條例
    第六十二條第二項規定，裁處受處分人罰鍰六百元，均屬於
    法有據。本件受處分人之聲明異議，為無理由，應予駁回。
    固非無見。
二、經查，本件受處分人甲○○汽車駕駛人駕駛汽車肇事，已見
    無人受傷或死亡，且車輛尚能行駛，竟僅因雙方賠償金額有
    數千元之之差距未能談妥，即罔顧大眾利益及行車安全，仍
    讓肇事車輛停放在快車道上，甚至佔用對向車道，而不儘速
    將車輛位置標繪移置路邊，以致妨礙交通；所為雖屬非是。
    惟查：
  (一)肇事當時雨下很大等情，已分據證人吳祉琳、員警白大明於
    原法院調查中具結供證在卷。則受處分人甲○○在原法院所
    辯：發生擦撞立即打開後箱蓋，閃警示燈，並下車撿地上的
    磚塊標繪雙方位置，惟當天下雨地上積水，標誌立刻被水沖
    掉乙節，是否屬實？其在「未能將車輛位置標繪」前，為確
    保權益與責任歸屬，故未將車輛移置路邊，同時打110報警
    ，是否得苛責違反規定？尚非無再予詳查之餘地。
  (二)抗告意旨執前詞以指摘原法院裁定不當，為有理由。應由本
    院將原法院裁定撤銷，發回原臺灣北地方法院，以更為適法
    之調查與處置。
三、據上論結，應依道路交通案件處理辦法第26條，刑事訴訟法
    第413條前段，裁定如主文。
中　　華　　民　　國　　96　　年　　10　　月　　29　　日
                  刑事第十庭    審判長法　官 楊炳禎
                                      法　官 朱光仁
                                      法　官 陳博志
以上正本證明與原本無異。
不得再抗告。
                                      書記官 陳嘉文
中　　華　　民　　國　　96　　年　　10　　月　　29　　日
